【裁判字號】    98,裁,1253
【裁判日期】    980521
【裁判案由】    綜合所得稅
【裁判全文】
最  高  行  政  法  院  裁  定
                                      98年度裁字第1253號
上  訴  人  甲○○
被 上訴 人  財政部臺灣省北區國稅局
代  表  人  乙○○
上列當事人間綜合所得稅事件，上訴人對於中華民國96年4月24
日臺北高等行政法院95年度訴字第2855號判決，提起上訴，本院
裁定如下：
    主  文
上訴駁回。
上訴審訴訟費用由上訴人負擔。
    理  由
一、按對於高等行政法院判決之上訴，非以其違背法令為理由，
    不得為之，行政訴訟法第242條定有明文。依同法第243條第
    1項規定，判決不適用法規或適用不當者，為違背法令；而
    判決有同條第2項所列各款情形之一者，為當然違背法令。
    是當事人對於高等行政法院判決上訴，如依行政訴訟法第24
    3條第1項規定，以高等行政法院判決有不適用法規或適用不
    當為理由時，其上訴狀或理由書應有具體之指摘，並揭示該
    法規之條項或其內容；若係成文法以外之法則，應揭示該法
    則之旨趣；倘為司法院解釋或本院之判例，則應揭示該判解
    之字號或其內容。如以行政訴訟法第243條第2項所列各款情
    形為理由時，其上訴狀或理由書，應揭示合於該條項各款之
    事實。上訴狀或理由書如未依此項方法表明，或其所表明者
    與上開法條規定不合時，即難認為已對高等行政法院判決之
    違背法令有具體之指摘，其上訴自難認為合法。
二、本件上訴人對於高等行政法院判決上訴，係略以：上訴人於
    民國91年間曾將系爭土地應有部分2,405/10,000贈與臺北縣
    板橋市公所，並獲以按土地公告現值全部予以認列捐贈扣除
    額，然於93年間捐贈系爭土地之其他應有部分，卻僅能按公
    告現值16%認列扣除，顯有違差別待遇禁止之規定；又系爭
    土地屬於公共設施保留地，上訴人於原審一再表明因信賴需
    地機關捐地抵稅之建議，而捐贈系爭土地，詎原審法院對此
    均未予審酌並敘明理由，自有判決不備理由之違法；況系爭
    土地既為公共設施保留地，上訴人捐贈系爭土地，實與一般
    購地抵稅之情形有別，故被上訴人未依財政部94年2月18日
    台財稅字第09404500070號函釋意旨，研析具體意見專案報
    部辦理，顯有違行政程序法第10條規定，原審法院疏未注意
    ，其判決自有不適用法規之違法等語，為其理由。
三、本件上訴人對於高等行政法院判決上訴，雖以該判決有判決
    不備理由及判決不適用法規或適用不當之違背法令為由，惟
    核其上訴理由狀所載內容，無非係重述業經其在原審主張而
    為原判決摒棄不採之陳詞，並執其個人主觀之法律見解，就
    原審所為論斷，泛言其不適用法令、違背法令、不備理由或
    理由矛盾，而非具體表明合於不適用法規、適用法規不當、
    或行政訴訟法第243條第2項所列各款之事實，難認對原判決
    之如何違背法令已有具體之指摘。依首揭規定及說明，應認
    其上訴為不合法，應予駁回。
四、據上論結，本件上訴為不合法。依行政訴訟法第249條第1項
    前段、第104條、民事訴訟法第95條、第78條，裁定如主文
    。
中    華    民    國    98    年    5     月    21    日
                    最高行政法院第六庭
                        審判長法官  吳  明  鴻
                              法官  黃  清  光
                              法官  林  茂  權
                              法官  侯  東  昇
                              法官  黃  秋  鴻
以  上  正  本  證  明  與  原  本  無  異
中    華    民    國    98    年    5     月    22    日
                              書記官  吳  玫  瑩


司法院資訊處製作；財團法人民間司法改革基金會備份。
